【裁判字號】    99,上易,17
【裁判日期】    990504
【裁判案由】    債務人異議之訴
【裁判全文】
臺灣高等法院臺中分院民事判決          99年度上易字第17號
上  訴  人  丙○○
訴訟代理人  乙○○
被 上訴 人  甲○○
上列當事人間債務人異議之訴事件，上訴人不服台灣台中地方法
院97年度訴字第2760號98年10月16日第一審判決，提起上訴，本
院於民國99年4月20日言詞辯論終結，判決如下：
    主  文
原判決關於駁回上訴人後開第二項之訴及訴訟費用之裁判除確定
部分外均廢棄。
被上訴人不得於超過新台幣肆拾柒萬陸仟佰捌拾肆元之範圍內
，執台灣台中地方法院九十七年度司票字第二三○二號確定裁定
對上訴人聲請強制執行。
其餘上訴駁回。
第一、二審訴訟費用除確定部分外由上訴人負擔百分之八十五，
餘由被上訴人負擔。
    事實及理由
一上訴人主張：兩造為多年朋友關係，被上訴人加入上訴人為會
  首，投標條件為內標，每會新台幣（下同）3萬元之合會，被
  上訴人得標後，上訴人原本應給付被上訴人60萬元之標金即可
  ，但是因上訴人於民國97年4月16日曾先給付被上訴人63萬元
  ，已額外支出3萬元，不料被上訴人又稱該金額不夠，尚須支
  付利息，上訴人始又於同年月26日再支付被上訴人3萬元，已
  較原應支出金額多支出6萬元之多。上訴人原本具備轉帳傳票
  作為整理帳務及給予實際受款者簽名以為收據之習慣，並以為
  雙方為多年老友，自己作帳，又有被上訴人之簽收證明，故認
  為雙方之債權債務已消滅，然因先前曾因合會關係簽發票號00
  000000、00000000、00000000；發票日分別為96年4月15日、
  97年4月15日、97年4月16日；票面金額均為20萬元之本票3紙
  （下稱系爭3紙本票），上訴人曾於同年4月16日前、當日、及
  同年月26日向被上訴人催討返還上述擔保之本票，然被上訴人
  卻一再假稱：「本票忘記帶來」、「我們是老朋友，你已經還
  清了，我清楚，不會弄錯」等語，致使上訴人失去戒心而作罷
  。而被上訴人卻仍執系爭3紙本票向台灣台中地方法院（下稱
  台中地院）聲請准予強制執行，並就上訴人現有房屋聲請強制
  執行，上訴人遭此變故，業已向台灣台中地方法院檢察署（下
  稱台中地檢署）提起詐欺告訴（案號為97年度他字第3892號）
  。被上訴人對於轉帳傳票中其簽收63萬元筆跡部分，先稱「不
  是我簽名」、「丙○○未還給我錢」等語，又改稱：「我只有
  拿到3萬元、2萬元、2萬元，合計7萬元」等語，對於相同之轉
  帳傳票卻有黑白兩種說法，實屬狡賴。茲因台中地院民事執行
  處已於97年執字第44478號事件進行第一次公開拍賣，故依據
  強制執行法第14條之規定提起本件債務人異議之訴等語。並聲
  明：被上訴人不得執台中地院97年度司票字第2302號確定裁定
  對上訴人聲請強制執行；台中地院97年度執字第44478號強制
  執行程序應予撤銷（原審判決被上訴人不得於超過56萬元之範
  圍內，執台中地院97年度司票字第2302號確定裁定對上訴人聲
  請強制執行，並駁回上訴人其餘請求。被上訴人就其敗訴部分
  （即不得聲請56萬元至60萬元間之4萬元強制執行部分）未聲
  明不服，上訴人則提起上訴，聲明被上訴人不得執台中地院97
  年度司票字第2302號確定裁定於56萬元之範圍內對上訴人聲請
  強制執行；台中地院97年度執字第44478號強制執行程序應予
  撤銷）。
二被上訴人則以：其確實有加入上訴人所召集之合會（總共23會
  ），被上訴人至97年3月15日為止，共繳納21會之會款，剩餘2
  會，因為上訴人財務有問題，未繼續開標，故上訴人於97年4
  月16日當天先交付3萬元現金，並交付系爭3紙本票予被上訴人
  作為擔保之用，並承諾每月支付2萬元予被上訴人，惟僅同年5
  月15日及6月15日各拿現金2萬元給被上訴人後，即未再支付，
  其後因為上訴人以其尚欠其餘會員會款，無力再支付款項予被
  上訴人，亦不願意與被上訴人協調，故其前後僅獲得7萬元現
  金，不得已才聲請本票強制執行。上訴人交付予被上訴人之系
  爭3紙本票均未兌現，如上訴人確實清償全部債務，為何於清
  償債務時，未領回擔保用之系爭3紙本票等語資為抗辯。
三本件兩造不爭執事實：
  (一)被上訴人曾於95年7月10日起至97年5月10日，參加以上訴人
    為會首之合會，每會會款3萬元，採內標制，會員（含會首
    ）共23人，實際上到97年2月15日共20會均有正常開標，最
    後兩會則未繼續開標。
  (二)上訴人於97年4月16日、4月26日各交付現金3萬元予被上訴
    人，並於同年5月15日、6月15日各交付被上訴人現金2萬元
    。
  (三)系爭3紙本票為上訴人授權其配偶乙○○所簽，並交付被上
    訴人作為給付會款之擔保。
  (四)97年5月間被上訴人對上訴人依系爭3紙本票取得本票裁定（
    台中地院97年度司票字第2302號），並於同年6月14日以此
    聲請強制執行（台中地院97度年執字第44478號）。
  (五)上訴人所提出之轉帳傳票上被上訴人之簽名為其所親簽。
  (六)上訴人已對被上訴人提起詐欺罪刑事告訴，業經台中地檢署
    97年度偵字第24684 號為不起訴處分確定。
四本件兩造爭執之重點：
  (一)上訴人所召集之合會因提前結束，雙方結算後，上訴人應給
    付被上訴人會款金額究應為多少？
  (二)上訴人是否已將積欠被上訴人之會款金額全部清償完畢？
五本院得心證之理由：
  (一)上訴人所召集之合會因提前結束，雙方結算後，上訴人應給
    付被上訴人會款金額究應為多少？
    1.被上訴人所參加以上訴人為會首之系爭合會，依會單所示
      ，係95年7月10日起至97年5月10日止，每會會款3萬元，
      採內標制，會員含會首共23人。而系爭合會原係定每月10
      日標會，嗣因故改至每月15月，此為兩造所不爭執，則系
      爭合會應係在97年5月15日結束，算至97年3月15日應係第
      21會（上訴人於本院亦承認97年3月15日係第21會，見本
      院卷第51頁）。又兩造均承認系爭合會至97年2月15日共
      20會均有正常開標，最後兩會始未繼續開標等情，且民間
      互助會之第一會恆係由會首不經投標，即當然得標，每位
      會員均應繳納活會會款，民法第709條之5亦規定「首期合
      會金不經投標，由會首取得，其餘各期由得標會員取得」
      ，故系爭合會之第一會顯係由上訴人得標，被上訴人於該
      會亦有繳納活會會款。因此系爭合會僅兩會未開標，得標
      之會員連同會首應共21人，即有20位會員經由投標而得標
      ，則首會由上訴人得標，其餘得標之會員應係自第2會至
      第21會得標，顯然系爭合會之97年3月15日第21會應有正
      常開標。再由系爭合會僅兩會未開標，原應於97年5月15
      日結束，可見系爭合會未正常開標之會應係97年4月15日
      之第22會及97年5月15日之第23會，系爭合會應係在97年3
      月15日第21會開標後始倒會。
    2.被上訴人抗辯其係以97年3月15日面額2萬4000元支票（下
      稱系爭支票）支付系爭合會第21會之會款，系爭支票經上
      訴人轉給系爭合會之會員鎰聖油壓機械有限公司（下稱鎰
      聖公司）提示兌領等情，業據提出系爭支票為證（附原審
      卷第162頁）。而系爭支票之發票日97年3月15日適為系爭
      合會之第21會，鎰聖公司亦為系爭合會之會員，且上訴人
      就系爭支票係被其轉交鎧聖公司提示兌領之事實亦不爭執
      ，則被上訴人所辯其係以系爭支票支付第21會之會款，即
      非屬無據。上訴人雖否認系爭支票係被上訴人用以繳納系
      爭合會之會款，指稱：系爭支票係上訴人所經營之冠彬工
      業有限公司（下稱冠彬公司）於97年2月18日持面額34萬
      元支票向被上訴人借款，被上訴人預扣3個月半之利息5萬
      6900元，應交付28萬3100元，因被上訴人現金不夠，故僅
      交付現金25萬9100元及系爭面額2萬4000元支票，系爭支
      票應係被上訴人支付冠彬公司之借款，嗣冠彬公司向鎰聖
      公司購買油壓幫浦，乃轉交該支票云云。但冠彬公司向被
      上訴人借款34萬元既已預扣3個月半之利息5萬6900元，被
      上訴人理應於97年2月18日冠彬公司借款之時交付現金28
      萬3100元，冠彬公司豈有收受97年3月15日到期之系爭支
      票之理？上訴人所述顯不合常情，自應以被上訴人所辯較
      為可採。
    3.依上訴人所述，系爭合會於97年3月15日之第21會未開標
      ，則被上訴人僅繳納20會之活會會款，上訴人於系爭合會
      倒會後所應給付被上訴人之會款應係60萬元，惟上訴人卻
      主張其係於97年4月16日給付被上訴人63萬元會款，上訴
      人所述顯有前後矛盾。由上訴人所主張其係於97年4月16
      日給付被上訴人63萬元會款，及被上訴人所抗辯上訴人係
      於97年4月16日交付現金3萬元與面額60萬元之系爭3紙本
      票等情觀之，上訴人所應給付被上訴人之會款即係63萬元
      ，益證系爭合會之97年3月15日第21會有正常開標。
    4.再依上訴人交付被上訴人之會算單所載「因本公司這兩年
      95年/96年來原物料一直上漲，經營困難所以把會提前在
      97年3月15日結束，甲○○先生在第21會時結束…！本人
      付給洪先生會錢如下，所計算…！所有會員有23人，每會
      3萬元，標會利息即扣除…！全人數23人扣除標主1人，扣
      除尾數2人，全人數20人，20人30000＝600000元，合計
      600000元」（見原審卷第12頁），可見上訴人之計算方式
      ，應係扣除會首部分，就其餘已得標會員之20會算出上訴
      人所應支付被上訴人之會款60萬元，此亦為上訴人於原審
      98年8月25日審理時陳稱：「23會扣除標主及尾數未開標2
      會，總會款為60萬元」等語（見原審卷第135頁背面）所
      是認。但上訴人於計算其所應支付被上訴人之會款，將其
      得標之首會扣除，明顯不當，已如前述。系爭合會既於97
      年3月15日之第21會開標後始結束，被上訴人已繳納21 會
      活會會款，則上訴人於系爭合會倒會後所應給付被上訴人
      之會款應係63萬元，而非上訴人所主張之60萬元。
  (二)上訴人是否已將積欠被上訴人之會款金額全部清償完畢？
    1.依上訴人所製作之轉帳傳票所載，上訴人係於97年4月16
      日交付系爭3紙本票予被上訴人簽收，而系爭3紙本票之面
      額共60萬元，則上訴人就其所應支付被上訴人之會款63萬
      元，自不可能於97年4月16日交付現金63萬元及系爭3紙本
      票予被上訴人，上訴人應係於97年4月16日僅交付現金3萬
      元，為擔保其餘60萬元會款之支付始簽發系爭3紙本票予
      被上訴人。若上訴人主張其已於97年4月16日支付被上訴
      人63萬元會款屬實，自無可能再於同日交付系爭3紙本票
      予被上訴人，上訴人之主張顯與事理有違。而就上訴人交
      付系爭3紙本票予被上訴人之時間，上訴人本人於台中地
      檢署97年度偵字第24684號偵查中及本院審理時係主張97
      年3月18日（見原審卷第62頁之不起訴處分書及本院卷第5
      2頁），上訴人之妻乙○○於台中地檢署97年度偵字第246
      84號偵查中係證稱97年4月15日（見原審卷第63頁之不起
      訴處分書），上訴人之子蕭竣惟於原審證稱97年4月10日
      （見原審卷第55、56頁），上訴人原審訴訟代理人陳文慧
      律師則於原審主張97年4月15日或97年4月10日（見原審卷
      第71頁背面、第136頁正面），上訴人與證人乙○○、蕭
      竣惟所述均不符，更與轉帳傳票之記載有間，且上訴人既
      有製作轉帳傳票供被上訴人簽收系爭3紙本票之用，上訴
      人理應於交付系爭3紙本票之時將轉帳傳票提供予被上訴
      人簽收，是由被上訴人於97年4月16日之轉帳傳票簽收系
      爭3紙本票，上訴人自係於97年4月16日交付系爭3紙本票
      予被上訴人。上訴人既係於97年4月16日交付系爭3紙本票
      ，故上訴人於同日所交付之現金即應為被上訴人所辯3萬
      元，而非上訴人所主張之63萬元。
    2.上訴人97年4月16日之轉帳傳票，第一份正本記載「本票
      攤還，歸還一期30000為止」，故上訴人於97年4月16日除
      交付系爭3紙本票外，另支付現金3萬元，並於97年4月26
      日支付現金3萬元予被上訴人；第二份複寫本記載「商業
      本票一期20000元攤還為止」，故上訴人於97年6月15日支
      付現金2萬元予被上訴人。因轉帳傳票有分期攤還之記載
      ，上訴人始會每期支付現金3萬元或2萬元予被上訴人，被
      上訴人所辯適與轉帳傳票此部分記載相符。若依上訴人之
      主張，上訴人已償還63萬元會款債務，轉帳傳票為何會有
      分期攤還之記載？益證上訴人僅於97年4月16日清償3萬元
      。
    3.系爭合會係於97年3月15日開標後倒會，僅剩97年4月15日
      第22會及97年5月15日第23會未繼續開標，上訴人所主張
      其已給付之63萬元會款即為21會死會會員所應繳納之會款
      。系爭合會若能繼續開標，上訴人於97年4月15日第22會
      所應給付得標會員之會款即為63萬元及另位未得標會員所
      應繳納之會款，上訴人苟有能力於97年4月16日給付被上
      訴人63萬元會款，系爭合會豈須倒會？再依民法第709條
      之9第1、2項「因會首破產、逃匿或有其他事由致合會不
      能繼續進行時，會首及已得標會員應給付之各期會款，應
      於每屆標會期日平均交付於未得標之會員。但另有約定者
      ，依其約定。會首就已得標會員依前項規定應給付之各期
      會款，負連帶責任」之規定，上訴人應係各須償還被上訴
      人及另位未得標會員63萬元，而於每屆標會期日平均交付
      ，是上訴人對被上訴人所負之63萬元會款債務，應係於97
      年4月15日第22會及97年5月15日第23會屆至後始各給付31
      萬5千元，上訴人於系爭合會倒會後並非應於97年4月16日
      清償全部會款債務，系爭合會既因上訴人經濟周轉困難無
      法繼續開標，上訴人焉會提前清償其會款債務？上訴人所
      主張其已於97年4月16日清償63萬元會款，與常情顯有違
      誤。
    4.就系爭合會，上訴人另於97年4月26日清償3萬元，此為上
      訴人所承認，惟主張係被上訴人要求支付利息所致。但系
      爭合會依上訴人所述，於97年4月16日清償63萬元，對被
      上訴人所負之會款債務已歸於消滅，上訴人亦未遲延清償
      ，何需再支付利息予被上訴人，上訴人此部分主張顯不可
      採。上訴人又於97年6月15日給付2萬元予被上訴人，此亦
      為上訴人所承認，但主張此2萬元係清償另筆冠彬公司借
      款債務。然上訴人97年6月15日之轉帳傳票係記載「會錢
      付現」（見原審卷第66頁），並經台中地院另案98 年度
      簡上字第40號判決認定並非清償冠彬公司之借款債務（見
      本院卷第42頁民事判決書），由上訴人97年6月15日之轉
      帳傳票所載「會錢付現」，顯然該2萬元係在清償系爭合
      會之會款債務，而非冠彬公司之借款債務。上訴人就系爭
      合會既於97年4月26日清償3萬元，及於97年6月15日清償2
      萬元，足以證明上訴人並未於97年4月16日將系爭合會之
      63萬元會款債務清償完畢，否則上訴人不會於會款債務清
      償完畢後，又清償3萬元及2萬元。
    5.上訴人再提出97年4月16日轉帳傳票正本及複寫本，該轉
      帳傳票正本及複寫本經上訴人提出原本供台中地檢署檢察
      官勘驗，其結果認為複寫本上「付現630000」、合計欄中
      「630000」、會計科目及摘要欄中「商業本票  期20000
      元  攤還為止」等文字，並非複寫而成，僅會計科目及摘
      要欄中「甲○○會錢」、「000000  00000000票號」、「
      000000  00000000票號」、「000000  00000000票號」，
      與合計欄中「600000」等文字係複寫所致（見原審卷第63
      頁之不起訴處分書），此部分事實亦為上訴人於本院審理
      時所承認（見本院卷第52、53、55頁）。而97年4月16日
      轉帳傳票，被上訴人有在複寫本簽名，上訴人因此主張由
      轉帳傳票所載「付現630000」及被上訴人在複寫本合計欄
      「630000」旁簽名，可以證明其於97年4月16日係清償63
      萬元等語，被上訴人則抗辯其在轉帳傳票複寫本簽名時，
      轉帳傳票僅有「付現30000」之記載，合計欄並無載明「
      630000」，上訴人係在其簽名之後始在「付現30000」之
      「30000」前加補「6」，或為付現「630000」，並在合計
      欄填上「630000」等情。經查上開二紙轉帳傳票經送請內
      政部警政署刑事警察局鑑定，鑑定單位先將第一紙及第二
      紙轉帳傳票分別編號A、B，經檢視編號A、B轉帳傳票，認
      編號B上除部分文字外，係為編號A之複寫本。鑑定結果：
      編號A轉帳傳票貸方金額欄中「630000」字跡，經以多波
      域光源檢視，其中「6」與「30000」字跡筆墨之螢光反應
      不同。編號B轉帳傳票貸方金額欄中「630000 」字跡，經
      以多波域光源檢視，其中「6」與「30000」字跡筆墨之螢
      光反應不同。同一文件下方之「630000」字跡，經以多波
      域光源檢視，其中「6」與「30000」字跡筆墨之螢光反應
      未發現明顯差異，此有內政部警政署刑事警察局98年4月
      15日刑鑑字第0980031771號函在卷可稽（附原審卷第90頁
      ）。足見第一紙正本與第二紙複寫本之轉帳傳票，關於所
      書寫「付現630000」字跡部分，經以多波域光源檢視，均
      發生其中「6」與「30000」字跡筆墨之螢光反應不同，顯
      然該「6」與「30000」之記載係非於同一時間所書寫。而
      就兩者何以非在同一時間所書寫，上訴人於原審係稱：可
      能是該筆不好寫，所以換筆所致等語（見原審卷第102頁
      正面），於本院先稱：「我在作帳時候客戶打電話來，我
      做帳的動作就會停止，等一下跟客戶講完電話，我就會繼
      續做帳」（見本院卷第49頁背面），再稱：「有時候聽電
      話，有時候客人來，所以寫的時間點會不一樣」（見本院
      卷第79頁正面），上訴人前後陳述不一，既無法確定其在
      不同時間書寫「6」及「30000」之原因，且此部分並非上
      訴人複寫，何以二紙轉帳傳票均會湊巧因故於不同時間書
      寫「6」及「30000」？上訴人亦無法自圓其說。再由前揭
      所述，被上訴人於97年4月16日應係簽收3萬元而非63萬元
      ，是被上訴人所辯其係在「付現30000」之轉帳傳票上簽
      名，「30000」前之「6」係上訴人事後補填等語，即堪採
      信。又台灣高等法院台中分院檢察署98年度上聲議字第31
      3號就此亦認定「從肉眼視之，該正本、複本於最左金額
      欄內「6」字之筆跡，2張之筆法顯有不同，…被上訴人簽
      名於該傳票複寫本上時，是否已載有前述文字，即屬可疑
      ，上訴人之指訴乃為其片面之詞，尚失所依據。」等情，
      而對被上訴人為不起訴處分確定（見原審卷第110至113頁
      之處分書）。至轉帳傳票複寫本合計欄之「630000」，依
      鑑定結果，雖可認係上訴人在同一時間所寫，但上訴人並
      無法證明被上訴人係簽名在其書寫「630000」之後，即無
      法證明被上訴人簽名之時，轉帳傳票已有「630000」之記
      載，況上訴人既會在「付現30000」被上訴人簽名之後變
      造成「付現630000」，合計欄中之「630000」當亦係上訴
      人事後所補填。
    6.證人蕭竣惟雖於原審證稱上訴人有於97年4月16日清償被
      上訴人會款63萬元（見原審卷第55、56頁），但證人蕭竣
      惟係上訴人之子，其證言自有偏袒上訴人之虞，且其所證
      上訴人交付系爭3紙本票之時間復與上訴人之主張不符，
      其證言自無法採信。
    7.上訴人對被上訴人所負之63萬元會款債務，依前所述，係
      於97年4月16日及4月26日各清償3萬元，另於97年6月15日
      清償2萬元。至上訴人於原審所承認上訴人於97年5 月15
      日清償之2萬元，兩造已於台中地院97年度中簡字第3336
      號、98年度簡上字第40號審理時合意該2萬元係清償冠彬
      公司之票款債務，並經該判決認定屬實（見本院卷第36至
      44頁民事判決書），該2萬元既係用以清償冠彬公司之票
      款債務，自不能再抵充上訴人之會款債務。前揭上訴人所
      清償之會款債務8萬元，除97年4月16日之3萬元，係與系
      爭3紙本票同時交付被上訴人，故非系爭3紙本票所擔保之
      債務，其餘5萬元債務均為系爭3紙本票擔保之範圍。又被
      上訴人曾以台中地院97年度司票字第2302號裁定聲請強制
      執行，於台中地院97年度執字第44478號強制執行程序，
      扣押上訴人所提供之擔保金10萬0098元，經獲償本金7萬
      3616元及利息2萬6482元，此有被上訴人所提出台中地院
      分配表在卷可憑（附本院卷第74頁），故系爭3紙本票上
      訴人應已清償12萬3616元，仍有47萬6384元未清償。上訴
      人主張其已清償系爭會款債務63萬元，在12萬3616元之範
      圍內，應有理由。從而，上訴人請求被上訴人不得執台中
      地院97年度司票字第2302號確定裁定於56萬元之範圍內對
      上訴人聲請強制執行，在超過47萬6384元之範圍內，即無
      不合，應予准許。
    8.台中地院97年度執字第44478號強制執行程序，業經該院
      查封拍賣上訴人之不動產及扣押上訴人所提存之擔保金，
      並已分配完畢，此有被上訴人所提出之台中地院分配表為
      證（附本院卷第69至75頁），足見該強制執行程序業已終
      結。按債務人異議之訴，請求撤銷強制執行程序，依強制
      執行法第14條第1項之規定，應於強制執行程序終結之前
      始得為之，強制執行程序若已終結，即無從予以撤銷。是
      上訴人請求撤銷台中地院97年度執字第44478號強制執行
      程序亦不能准許。
六綜上所述，上訴人訴請被上訴人不得執台中地院97年度司票字
  第2302號確定裁定於56萬元之範圍內對上訴人聲請強制執行，
  及台中地院97年度執字第44478 號強制執行程序應予撤銷，在
  被上訴人不得於超過47萬6384元之範圍內聲請強制執行之部分
  ，尚無不合，其餘部分則屬無據。原審駁回上訴人之請求，上
  訴意旨指摘原判決不當，求予廢棄改判，就上開應准許部分，
  原審判決應有未當，此部分之上訴為有理由，爰廢棄此部分之
  原判決，改判如主文第二項所示；上開不應准許部分，原審判
  決核無違誤，此部分之上訴為無理由，應予駁回。
七本件事證已臻明確，兩造其餘攻擊防禦方法，均不影響本件判
  決之結果，故不逐一論述。又上訴人請求鑑定97年4 月16日轉
  帳傳票是否為同一枝筆所寫，及該轉帳傳票複寫本所載「商業
  本票期20000元攤還為止」等文字是否為被上訴人所書寫等情
  ，惟上訴人此部分主張縱然屬實，對本院前揭認定亦不生影響
  ，上訴人請求鑑定自無必要，併予敘明。
八據上論結，本件上訴為一部有理由、一部無理由，依民事訴訟
  法第449條第1 項、第450 條、第79條，判決如主文。
中    華    民    國    99    年    5     月    4     日
                民事第四庭    審判長法  官  陳蘇宗
                                    法  官  李寶堂
                                    法  官  黃永祥
以上正本係照原本作成。
不得上訴。
                                    書記官  陳如慧
中    華    民    國    99    年    5     月    5     日
                                                      Ｓ

司法院資訊處製作；財團法人民間司法改革基金會備份。
